【裁判字號】    99,交聲,380
【裁判日期】    990331
【裁判案由】    違反道路交通管理處罰條例聲明異議
【裁判全文】
臺灣士林地方法院交通事件裁定         99年度交聲字第380號
原處分機關  臺北市交通事件裁決所
異  議  人
即受處分人  甲○○
上列異議人即受處分人因違反道路交通管理處罰條例案件，對於
臺北市交通事件裁決所於民國99年2 月22日所為之裁決（北市裁
申字第裁22-AEY311974號），聲明異議，本院裁定如下：
    主  文
異議駁回。
    理  由
一、按「汽車駕駛人，行經有燈光號誌管制之交岔路口闖紅燈者
    ，處新臺幣1800元以上5400元以下罰鍰。」、「汽車駕駛人
    有下列各款所列條款之一者，除依原條款處罰鍰外，並予記
    點：．．．三、有第43條、第53條或第54條情形之一者，各
    記違規點數三點。」，道路交通管理處罰條例第53條第1 項
    、第63條第1項第3款分別定有明文。
二、原處分意旨略以：異議人即受處分人甲○○於民國99年1 月
    16日13時20分許駕駛車號6651-DH 號自小客車，行經臺北市
    ○○路時，經臺北市政府警察局中正一分局員警舉發「駕車
    行經有燈光號誌管制之交岔路口闖紅燈」之違規，爰依道路
    交通管理處罰條例第53條第1 項、第63條第1 項第3 款（原
    處分漏記第1 項第3 款），裁處異議人新臺幣（下同）2,7
    00 元，並記違規點數3 點。
三、聲明異議意旨略稱：當時異議人為了找車位，從博愛路的內
    側車道左轉到漢口路的內側車道，而該二道路均為單行道，
    在一般雙向車道，紅燈左轉的危險性確實大於紅燈右轉，但
    在單行道時，紅燈左轉與紅燈右轉所造成之後果及會帶來的
    危險性都一樣，為何會有不同的罰則，應處以與紅燈右轉相
    同金額的罰鍰，爰聲明異議，請求撤銷原處分等語。
四、經查：本件異議人確有上開紅燈左轉之違規行為，為異議人
    所不爭執，並有系爭違規單在卷可佐，堪信為真。至異議人
    雖質以在本件單行道路口紅燈左轉之危險性與紅燈右轉相同
    ，應與紅燈右轉處以相同之罰鍰云云，惟查，道路交通管理
    處罰條例第53條第1 項之規定中，並未就紅燈左轉與紅燈右
    轉之情形區別不同罰鍰金額，異議人上開質疑容有誤會；本
    件原處分機關依據上開條文，另參以違反道路交通管理事件
    統一裁罰基準表就有關小型車之汽車駕駛人，行經有燈光號
    誌管制之交岔路口闖紅燈之裁罰基準，裁處異議人2 千7 百
    元罰鍰，並依道路交通管理處罰條例第63條第1 項第3 款規
    定，記違規點數3 點，核無違誤，本件聲明異議核無理由，
    應予駁回。
據上論斷，依道路交通案件處理辦法第19條，裁定如主文。
中    華    民    國    99    年    3    月    31     日
                    交通法庭法  官  黃珮茹
以上正本證明與原本無異。
如不服本裁定應於送達後5日內向本院提出抗告狀。
                            書記官  張馨尹
中    華    民    國    99    年    3    月    31     日

司法院資訊處製作；財團法人民間司法改革基金會備份。
